臺灣高雄地方法院刑事判決　　　　　　　100年度易字第420號
公　訴　人　臺灣高雄地方法院檢察署檢察官
被　　　告　鄭鉅積
上列被告因恐嚇案件，經檢察官提起公訴（99年度偵字第31314
號），被告就被訴事實為有罪之陳述，經本院告知簡式審判程序
之旨，並聽取檢察官及被告之意見後，裁定進行簡式審判程序，
判決如下：
    主  文
鄭鉅積犯恐嚇危害安全罪，處拘役肆拾日，如易科罰金，以新台
幣壹仟元折算壹日。緩刑貳年。
    事  實
一、鄭鉅積（原名鄭明賢）於民國99年8月28日23時50 分許，陪
    同友人陳韋霖（原名陳宗傑）前往高雄市○○區○○路140
    號2 樓找尋陳韋霖之胞弟陳宗義。嗣陳韋霖因細故與在場之
    陳志文發生爭執，3 人一言不合即進而徒手互毆，陳韋霖及
    陳志文並因而分別受有輕傷（互控傷害部分均據撤回告訴，
    已另為不起訴處分）。詎鄭鉅積仍心有不甘，竟基於恐嚇危
    害安全之犯意，於3 人停手後，在上開地點，以言詞對陳志
    文恫稱：「我知道你開什麼車，只要看到就要打死你，你不
    可以來這間店，否則要叫混混在這等你，你叫再多人來都沒
    有用」等語，使陳志文心生畏懼，致生危害其生命之安全。
二、案經陳志文訴由高雄市政府警察局小港分局報告臺灣高雄地
    方法院檢察署檢察官偵查起訴。
    理  由
一、本件被告所犯恐嚇罪，並非法定刑為死刑、無期徒刑或最輕
    本刑3 年以上有期徒刑之罪，亦非高等法院管轄第一審之案
    件，其於本院準備程序中就被訴事實已為有罪之陳述，本院
    乃裁定進行簡式審判程序。又簡式審判程序之證據調查，依
    刑事訴訟法第273條之2規定，不受同法第159條第1項審判外
    陳述排除之限制，再被告對於卷內之各項證據亦不爭執證據
    能力，故卷內所列之各項證據，自得作為證據，合先敘明。
二、前揭犯罪事實，業據被告於本院審理時坦承不諱，核與證人
    即告訴人陳志文、事發當時在場目擊之證人吳瑞旺及呂順天
    於警詢及偵訊中所證情節相符，復有安泰醫院出具之陳志文
    診斷證明書1 紙在卷可憑，足認被告之任意性自白與事實相
    符，應可採信。本件事證明確，被告恐嚇之犯行堪予認定，
    應依法論科。
三、按刑法第305 條所謂致生危害於安全，係指受惡害之通知者
    ，因其恐嚇，生安全上之危險與實害；且係以使人生畏怖心
    為目的，而通知將加惡害於被害人而言（參最高法院52年台
    上字第751 號判例意旨）。本件被告出手毆打告訴人陳志文
    後，再以言詞恫稱：我知道你開什麼車，只要看到就要打死
    你，你不可以來這間店，否則要叫混混在這等你，你叫再多
    人來都沒有用等語，自足以使告訴人心生畏懼，而致生危害
    其生命安全，是核被告所為，係犯刑法第305 條之恐嚇危害
    安全罪。爰審酌被告不思事件原委，僅因細故，即以言詞恫
    嚇，所為實不足取，本不宜寬貸，惟念及犯罪情節尚非重大
    ，且犯後均坦認犯行，態度良好，知所悔悟，告訴人陳志文
    於本院審理中並表明願意原諒被告，及兼衡其犯罪動機、生
    活情況、智識程度等一切情狀，量處如主文所示之刑及易科
    罰金之折算標準，以示懲儆。又被告前雖曾因偽造有價證券
    案件經判處罪刑，然同時諭知緩刑，且於期滿後未經撤銷，
    其刑之宣告已失其效力，有台灣高等法院被告前案紀錄表附
    卷可參，因一時失虞，致罹刑典，事後坦承犯行，並當庭向
    告訴人陳志文表達歉意，取得其之諒解，告訴人並表示願予
    自新之機會（本院卷第23頁），被告經此警偵審及科刑宣告
    後，當知所警惕，應無再犯之虞，本院認對其所宣告之刑，
    以暫不執行為適當，併宣告緩刑2年，以勵自新。
據上論結，應依刑事訴訟法第273 條之1 第1 項、第299 條第1
項前段，刑法第305條、第41條第1項前段、第74條第1項第1款，
刑法施行法第1條之1，判決如主文。
本案經檢察官陳建州到庭執行職務。
中    華    民    國   100    年    5     月    11    日
                  刑事第二庭  法  官  柯彩燕
以上正本證明與原本無異。
如不服本判決應於收受送達後10日內向本院提出上訴書狀，並應
敘述具體理由；如未敘述上訴理由者，應於上訴期間屆滿後20日
內向本院補提理由書（均須按他造當事人之人數附繕本）「切勿
逕送上級法院」。
中    華    民    國   100    年    5     月    11    日
                              書記官  莊永利
附錄本案論罪之法條：
刑法第305條
以加害生命、身體、自由、名譽、財產之事，恐嚇他人致生危於
安全者，處2年以下有期徒刑、拘役或300元以下罰金。